【裁判字號】    90,易,1432
【裁判日期】    901224
【裁判案由】    家庭暴力防治法
【裁判全文】
臺灣臺南地方法院刑事判決                          九十年度易字第一四三二號
    公  訴  人  臺灣臺南地方法院檢察署檢察官
    被      告  丙○○
右列被告因家庭暴力防治法案件，經檢察官提起公訴（九十年度偵字第六八七七號）
及移送併案審理（九十年度偵字第八四二三號、第九０八五號、第一一二四八號、第
一三五五０號、第一三八二一號），本院判決如左：
    主  文
丙○○連續違反法院依家庭暴力防治法第十三條所為禁止實施家庭暴力、直接騷擾行
為及遠離住所之裁定，處有期徒刑柒月。
    事  實
一、丙○○係乙○○之配偶，二人間具有家庭暴力防治法第三條第一款所定之家庭成
    員關係。丙○○曾於民國九十年五月五日晚上十時三十分許酗酒夜歸，因乙○○
    將大門鎖上，即竟將大門踢壞，並辱罵乙○○後，經本院民事庭於九十年五月十
    五日以九十年度暫護字第二九號民事暫時保護令（起訴書誤載為通常保護令），
    令丙○○不得對乙○○實施身體或精神上不法侵害之行為及直接或間接對於乙○
    ○為騷擾及通話之聯絡行為並至少遠離乙○○位於臺南縣南化鄉小崙三九之一號
    住所一百公尺。而上開暫時保護令於同年五月十七日上午十時許經執行保護令之
    員警告知丙○○內容後，復由其本人收受。嗣並由本院民事庭於九十年七月十六
    日以九十年度家護字第一０一、二二二號民事通常保護令，令丙○○不得對乙○
    ○實施身體或精神上不法侵害之行為及直接或間接對於乙○○為騷擾及通話之聯
    絡行為並至少遠離乙○○位於臺南縣南化鄉小崙三九之一號住所一百公尺，保護
    令之有效期間為一年，且此一民事通常保護令復於同年八月二日上午十時三十分
    許經執行保護令之員警將內容告知於丙○○，並由丙○○親自簽收。詎丙○○竟
    不顧上開禁令，基於違反上開民事保護令之概括犯意，先於九十年六月十六日下
    午三時許，前往乙○○在臺南縣南化鄉小崙三九之一號住處門口，並以三字經辱
    罵乙○○（公然侮辱罪部分未經告訴）；再於九十年七月二十四日晚上六時許，
    回到乙○○上址之住處，以三字經辱罵乙○○，其間並出手揮打乙○○之胸部（
    未成傷）；又於九十年八月八日晚上十時許，到乙○○上址之住處，以三字經對
    乙○○為辱罵之行為；復於九十年九月二十四日晚上十一時許，至乙○○位於上
    址之住處，以三字經辱罵乙○○；且於九十年十一月十五日晚間七時，又擅自前
    往乙○○上址住處前；嗣於九十年十一月二十三日晚間六時許，再至乙○○於上
    址之住處前，與乙○○爭吵，而對乙○○實施身體及精神上不法侵害之行為，及
    直接騷擾之行為，並違反保護令應遠離乙○○上開住所之規定。其間因乙○○不
    堪騷擾而報警處理，警方遂分別於九十年六月十六日下午五時三十分許、同年七
    月二十四日晚上十時許、同年八月八日晚上十時十分許、同年九月二十四日晚上
    十一時十分許、同年十一月十五日晚上七時四十分許及同年十一月二十三日晚間
    六時三十分許，在乙○○上開住處查獲王森源。
二、案經臺南縣警察局玉井分局報告臺灣臺南地方法院檢察署檢察官偵查起訴及移送
    併辦。
    理  由
一、右揭犯罪事實，業據被告丙○○於本院審理時坦承不諱，核與被害人乙○○指訴
    之被害情節相符，並據證人即丙○○之女甲○○到庭供稱：「（九十年八月八日
    晚上在家有無聽到你父親辱罵你母親？）有。以三字經辱罵我母親。我只要放假
    回家，都會聽到我父親用三字經等不堪入耳的言語辱罵我母親，都可以罵好幾個
    小時。」等情甚明（見本院九十年九月二十日訊問筆錄），並經本院調閱本院民
    事庭上開九十年度暫家護字第二九號、九十年度家護字第一０一、二二二號卷宗
    核閱無訛，復有上開暫時保護令、通常保護令、臺南縣警察局玉井分局九十年五
    月十七日、同年八月二日保護令執行紀錄表、法務部戶役政連結作業系統表各一
    份在卷可稽，本件事證已臻明確，被告違反保護令之犯行洵堪認定，應依法論科
    。
二、按配偶為家庭成員，家庭成員間實施身體或精神上不法侵害行為者，均屬家庭暴
    力；又家庭暴力防治法所稱騷擾者，謂任何打擾、警告、嘲弄或辱罵他人之言語
    、動作或製造使人心生畏佈情境之行為，家庭暴力防治法第三條第一款、第二條
    第一項、第三項分別定有明文。查被告丙○○於九十年六月十六日下午三時許，
    及同年七月二十四日晚上六時許，違反暫時保護令擅至被害人住處，以三字經對
    被害人為辱罵之行為，且以手揮打被害人之胸部（未成傷），核其所為係違反家
    庭暴力防治法第十五條之規定而犯同法第五十條一、二、四款之違反保護令罪。
    其於九十年八月八日晚上十時許、同年九月二十四日晚上十一時許及同年十一月
    二十三日晚間六時許，違反通常保護令擅至被害人住處，且辱罵被害人，核其所
    為係違反家庭暴力防治法第十三條之規定而犯同法第五十條第一、二、四款之違
    反保護令罪。又其於同年十一月十五日晚間七時許，違反通常保護令擅至被害人
    住處，核其所為係違反家庭暴力防治法第十三條之規定而犯同法第五十條第四款
    之違反保護令罪。又移送併案審理部分即被告於九十年七月二十四日晚上六時許
    、同年八月八日晚上十時許、同年九月二十四日晚上十一時許、同年十一月十五
    日晚間七時許及同年十一月二十三日晚間六時許，違反保護令罪之部分，雖未經
    起訴，然此部分之犯行與起訴且論罪之犯罪事實，有連續犯之關係，本院自得就
    裁判上一罪之部分併予審理；又公訴人於理由欄中疏未論及被告所為亦犯家庭暴
    力防治法第五十條第二、第四款之罪，則有未洽，均併此敘明。另本院所核發上
    開保護令，係以一保護令，命被告不得對被害人實施身體或精神上不法侵害之行
    為、不得直接或間接對於被害人為騷擾之聯絡行為及最少應遠離被害人住所至少
    一百公尺，故被告違反上開保護令之內容雖有三款，亦僅構成家庭暴力防治法第
    五十條之一罪，附此敘明。被告先後多次犯行，時間緊接、手段相同，所犯係犯
    罪構成要件相同之罪，顯係基於概括之犯意反覆為之，應依連續犯之規定論從一
    重以被告違反家庭暴力防治法第十三條之規定，而依同法第五十條規定論處之違
    反保護令罪。茲審酌被告明知已經核發保護令不得再對被害人為辱罵等違反保護
    令內容之行為，卻一再違反保護令之內容，造成被害人精神上之痛苦，漠視保護
    令之規範，惟犯罪後坦承犯行等一切情狀，量處如主文所示之刑，以示懲儆。
據上論斷，應依刑事訴訟法第二百九十九條第一項前段，家庭暴力防治法第五十條第
一款、第二款、第四款，刑法第十一條前段、第五十六條，判決如主文。
中      華      民      國      九十      年    十二    月    二十四    日
                                      臺灣臺南地方法院刑事第三庭
                                          審判長法  官  李政庭
                                                法  官  謝瑞龍
                                                法  官  林佩儒
右正本證明與原本無異。
如不服本判決，應於判決送達後十日內向本院提出上訴狀（應附繕本）。
                                                書記官  廖文靜
中      華      民      國      九十      年    十二    月    二十四    日
附錄本案論罪法條：
家庭暴力防治法第五十條第一款、二款、第四款：
違反法院依第十三條、第十五條所為之下列裁定者，為本法所稱之違反保護令罪，處
三年以下有期徒刑、拘役或科或併科新台幣十萬元以下之罰金：
  一、禁止實施家庭暴力行為。
  二、禁止直接或間接騷擾、接觸、通話或其他連絡行為。
  四、遠離住居所、工作場所學校或其他特定場所。


司法院資訊處製作；財團法人民間司法改革基金會備份。
